【裁判字號】    89,易,841
【裁判日期】    891027
【裁判案由】    竊盜
【裁判全文】
臺灣屏東地方法院刑事判決                          八十九年度易字第八四一號
    公  訴  人  臺灣屏東地方法院檢察署檢察官
    被      告  丙○○
右列被告因竊盜案件，經檢察官提起公訴（八十九年度偵字第二六九五號），本院判
決如左：
    主  文
丙○○無罪。
    理  由
一、公訴意旨略以：被告丙○○因其機車鑰匙為其母拿走，而無機車可騎，竟意圖為
    自己不法之所有，於民國八十九年四月十五日二十時許，在屏東縣屏東市○○街
    八十九號前，見甲○○所有車號ＷＷＦ二三三號輕型機車（引擎號碼ＥＴ六三七
    二三三號），價值約新臺幣（下同）一萬五千元，停於該處鑰匙未拔，即趁機徒
    手發動該車騎離現場，得手後留供己用。嗣於八十九年四月二十九日二十三時四
    十五分許，於屏東縣萬丹鄉社上村土庫厝四一之二三號其住家前，為逃避警方攔
    查掉頭逃逸，在屏東縣萬丹鄉社上村四五之二六號前為警查獲。因認被告涉有刑
    法第三百二十條第一項之竊盜罪嫌等語。
二、按犯罪事實應依證據認定之，無證據不得推定其犯罪事實，刑事訴訟法第一百五
    十四條定有明文。訊據被告丙○○，堅決否認有竊盜犯行，辯稱該機車是一位名
    叫「伊玲」之女孩騎到被告家中，並非被告所偷等語，經查公訴人認被告涉有竊
    盜犯行，無非以被告無從找出其所稱「伊玲」之女子或其年籍資料，而經詢問社
    皮分駐所（派出所之誤），被告所帶來之女子為黃婉君，綽號是「小琪」，亦非
    「依玲」，且被告於警訊中供稱係因伊所騎機車是偷竊來的，才會遇警即掉頭逃
    跑等情為依據，然查：（一）證人乙○○證稱「機車是那女孩的，我在被告家見
    過她騎那部機車去找過被告，那女孩叫依玲，她有很多名字，我有問她是否買新
    車，她說是」等語，而證人即承辦警員林景泉證稱：「經查有黃婉君此人，但已
    離家出走一年多」等語，足見被告所辯該機車係該綽號「依玲」之女孩所騎來一
    節，尚非無稽；（二）被告於警訊中對其遇警盤查逃逸一節雖解釋為「因我所騎
    ＷＥＦ二三三號輕機車是偷竊得來的，我怕被警方查獲，所以才會掉頭逃跑往巷
    內藏匿」等語，然其之前亦供稱該機車係該「依玲」之女子所偷竊騎往被告住處
    ，是其遇警逃匿或係因知道其所騎之機車係贓車所致，並不能以此即認該機車係
    被告所竊取；（三）依起訴書所載，公訴人詢問社皮派出所之結果「被告所帶來
    之女子為黃婉君，綽號是小琪亦非依玲，而小琪所留電話亦是空號」觀之，被告
    確有攜帶一名黃婉君之女子前往社皮派出所，而承辦警員林景泉於本院竟證稱不
    知情及黃婉君已離家出走一年多云云，且社皮派出所亦未對該黃婉君製作任何筆
    錄附卷，顯違常情。
三、綜上所述，本件並查無確切證據足認被告有公訴人所指竊盜犯行，自應依法為無
    罪之諭知。至該機車是否為該「黃婉君」所竊或被告是否另涉有收受贓物犯行，
    均宜由檢察官另行偵辦，併此敘明。
據上論結，應依刑事訴訟法第三百零一條第一項判決如主文。
中      華      民      國      八十九      年    十    月    二十七    日
                                          臺灣屏東地方法院刑事第二庭
                                                   法   官  吳永宋
右正本證明與原本無異。
對於本判決如有不服應於收受送達後十日內向本院提出上訴書狀上訴於台灣高等法院
高雄分院並按他造當事人之人數附具繕本。
                                                    書記官  陳靖麗
中      華      民      國      八十九      年    十    月    二十七    日


司法院資訊處製作；財團法人民間司法改革基金會備份。
